【裁判字號】    90,訴,668
【裁判日期】    900420
【裁判案由】    毒品危害防制條例
【裁判全文】
臺灣高雄地方法院刑事判決                      九十年度訴字第六六八號
    公  訴  人  臺灣高雄地方法院檢察署檢察官
    被      告  甲○○
右列被告因違反毒品危害防制條例案件，經檢察官提起公訴（九十年度偵緝字第二一
三號），本院判決如左：
    主  文
甲○○施用第一級毒品，處有期徒刑柒月。
    事  實
一、甲○○前於民國八十七年間因施用毒品案件，經本院以八十七年度毒聲字第七九
    四號裁定送觀察勒戒後，因認無繼續施用毒品傾向，經台灣高雄地方法院檢察署
    檢察官於八十七年九月十八日以八十七年度偵字第一五四０四號不起訴處分確定
    在案後，仍不知悔改，明知海洛因業經公告列為毒品防害防制條例第二條第二項
    之第一級毒品，不得非法持有、施用，仍基於施用第一級毒品海洛因之犯意，於
    八十八年七月五日下午七、八時許，在高雄市○○區○○路二三七號四樓之一，
    將第一級毒品海洛因羼入香菸內點燃吸食之方式，施用第一級毒品海洛因一次，
    嗣於八十八年七月六日上午十時五十分許，經警在上址其住處執行搜索，並採取
    其尿液送檢驗結果，呈嗎啡陽性反應，乃知悉上情，嗣經本院以八十八年度毒聲
    字第六一二五號裁定送觀察勒戒後，認有繼續施用毒品傾向。
二、案經高雄市政府警察局移送臺灣高雄地方法院檢察署檢察官偵查起訴。
    理  由
一、訊據被告甲○○矢口否認有何施用第一級毒品海洛因之犯行，並辯稱：我的友人
    藍佩玉於八十八年七月五日下午七、八時許至住處找我，並拿香菸給我吸，我抽
    了四口後，發覺味道怪異，就沒有再吸食，但我並未看見藍佩玉在香菸內羼入任
    何東西，故不知所吸食香菸羼有海洛因，事後藍佩玉告訴我，是她迫於無奈才叫
    警察來抓我，而藍佩玉已多次遭警查獲，事後均全身而退，我的尿液呈嗎啡陽性
    反應，應是遭藍佩玉故意陷害而交付羼有海洛因的香菸吸食所造成等語，經查：
（一）被告前於八十七年間因施用毒品案件，經本院以八十七年度毒聲字第七九四號
      裁定送觀察勒戒後，因認無繼續施用毒品傾向，經台灣高雄地方法院檢察署檢
      察官於八十七年九月十八日以八十七年度偵字第一五四０四號不起訴處分確定
      在案等情，此有台灣高雄地方法院檢察署刑案資料查註紀錄表一份在卷可憑。
（二）又高雄市政府警察局刑警大隊偵一隊二分隊警員於八十八年七月六日上午十時
      五十分許，持台灣高雄地方法院檢察署檢察官核發之搜索票前往被告住處實施
      搜索，於同日上午十一時十分許執行完畢，雖未查扣毒品相關證物，惟於同日
      中午十二時十分許警訊時採取被告之尿液（編號Ｌ２─０９４），送請高雄市
      政府衛生局以免疫學分析法（500ng/ml）及ＴＯＸＩ─ＬＡＢ法（1000ng/ml
      ）檢驗結果，及台灣檢驗科技股份有限公司初步以ＥＩＡ酵素免疫分析法，及
      以ＧＣ／ＭＳ氣相層析／質譜儀法（300ng/ml）確認檢驗結果，均呈嗎啡陽性
      反應等情，此有台灣高雄地方法院檢察署搜索票、執行搜索報告、搜索扣押證
      明筆錄、尿液採證代碼對照表、高雄市政府衛生局煙毒尿液檢驗成績書、台灣
      檢驗科技股份有限公司濫用藥物尿液檢驗報告各一紙附卷可參。按海洛因經注
      入人體後，百分之九十以上於二十四小時內，自尿中排出，平均可檢出時限，
      約為四十五小時，亦據行政院衛生署藥物食品檢驗局以八十一年九月八日（八
      十一）藥檢壹字第八一一四四八八五號函，敘述明白，另海洛因注射入人體後
      ，水解還原成嗎啡，再循嗎啡之代謝方式排出體外，已據行政院衛生署藥物食
      品檢驗局以（七三）藥檢壹字第○三○二二一號函說明綦詳，被告之尿液既呈
      嗎啡陽性反應，足認被告陳稱其於八十八年七月五日下午七、八時許吸食味道
      怪異之香菸，當係以海洛因羼入香菸內之方式吸食一級毒品無訛。
（三）至被告辯稱其友人藍佩玉故意陷害，而交付羼有海洛因之香菸供其吸食一節，
      然查，縱認被告抗辯其所吸食羼有海洛因之香菸係其友人藍佩玉交付之事實為
      可採，然被告前案施用一級毒品海洛因犯行之施用方式即為將海洛因羼入香菸
      內吸食之事實，此觀之被告前案被查扣之物品係殘留海洛因吸管一支及煙頭三
      支自明，並有本院八十八年度聲字第二五四號違禁物單獨宣告沒收裁定一份附
      卷可參，再參以被告又自承其於八十八年七月五日下午七、八時許吸食香菸時
      發覺有異味及其友人藍佩玉前有多次為警逮捕之紀錄等情，被告理應對於其友
      人藍佩玉交付有異味之香菸更為提高警覺，且被告已能明確分辯其當時吸食之
      香菸與一般香菸不同，及被告前所施用海洛因之方式亦以海洛因羼入香菸內吸
      食，足證被告明知所吸用之香菸羼有海洛因至明，詎被告竟仍吸食羼有海洛因
      之香菸，而其大量吸食之程度，致警訊時採取之尿液經檢驗結果，已達免疫學
      分析法（500ng/ml）及ＴＯＸＩ─ＬＡＢ法（1000ng/ml）及ＥＩＡ酵素免疫
      分析法及ＧＣ／ＭＳ（300/ng/ml）之判別標準，則被告顯然明知香菸內羼有
      第一級毒品海洛因仍故予吸用之情，至堪認定，被告上開辯解，當係事後卸責
      之詞，不足採信。
（四）被告上開施用第一級毒品海洛因犯行，業經本院以八十八年度毒聲字第六一二
      五號裁定送觀察勒戒後，認有繼續施用毒品傾向之事實，此有本院八十八年度
      毒聲字第六一二五號刑事裁定、台灣高雄看守所附設勒戒處所九十年二月十九
      日高所坤戒勒字第四七四號函附有無繼續施用毒品傾向證明書各一份附卷可證
      ，足證被告犯施用第一級毒品之罪，經觀察勒戒後，有繼續施用毒品之傾向。
二、核被告甲○○所為，係犯毒品危害防制條例第十條第一項之施用第一級毒品罪。
    被告施用第一級毒品海洛因時持有之低度行為為施用之高度行為所吸收，不另論
    罪。爰審酌被告前已有施用毒品犯行，經不起訴處分後，竟再犯本件施用毒品罪
    ，及施用毒品屬自戕行為，非僅危害其個人身心，導致其家庭破裂，更有甚者，
    國人因施用毒品而長期蠶食國力，有害國族健康，竟仍施用之，及被告於犯後仍
    飾詞否認，顯見其無悔改之意等一切情狀，量處如主文所示之刑。
三、據上論斷，應依刑事訴訟法第二百九十九條第一項前段，毒品危害防制條例第十
    條第一項，判決如主文。
本件經檢察官莊榮松到庭執行職務
中      華      民      國      九十      年      四    月    二十     日
                                  臺灣高雄地方法院刑事第四庭
                                      法    官  張  桂  美
右正本證明與原本無異。
如不服本判決，應於判決送達後十日內，向本院提出上訴狀。
                                      書 記 官  吳  金  霞
中      華      民      國      九十      年      四    月    二十三   日


司法院資訊處製作；財團法人民間司法改革基金會備份。
